# 请问：子公司转入集团财务结算中心的款项，还能叫银行存款吗？

提问人：HLK 时间：2021-09-07 13:57:04
集团为掌控资金，设立集团财务结算中心（资金池）是比较流行的做法。集团财务结算中心在银行开立存款账户，下挂各子公司户头（子户）。子公司从本公司开户银行转账至集团财务结算中心银行账户（资金池），还能叫银行存款吗？
会计分录：
借：银行存款/*银行/本公司
贷：银行存款/集团财务结算中心/活期存款/A10*84/本公司
谢谢！

回答人：chenyiwei
取决于该账户内的存款的法定权属（即银行是否认可本企业为法律上的存款人，对本企业直接承担支付存款本息的义务），以及本企业是否可以不受限制地动用该账户内的资金。